臺灣高等法院刑事判決　　　　　　　　100年度上訴字第756號
上　訴　人
即　被　告　葉宗憲
上列上訴人因竊盜案件，不服臺灣新竹地方法院99年度審訴字第
305號，中華民國99年11月10 日第一審判決（起訴案號：臺灣新
竹地方法院檢察署99年度偵緝字第231號、第232 號、第233號、
99年度毒偵緝字第31號），提起上訴，本院判決如下：
    主  文
上訴駁回。
    理  由
一、按依刑事訴訟法第350 條、第361 條、第362 條、第367 條
    規定，不服地方法院之第一審判決而上訴者，須提出上訴書
    狀，並應敘述具體理由，為上訴必備之程式；其所提出之書
    狀未敘述上訴理由，或僅曾以言詞陳述上訴理由者，均應於
    上訴期間屆滿後20日內補提理由書於第一審法院。第一審法
    院經形式審查，認逾期未補提上訴理由者，應定期間先命補
    正；逾期未補正者，為上訴不合法律上之程式，應以裁定駁
    回。倘已提出上訴理由，但所提非屬具體理由者，則由第二
    審法院以上訴不合法律上之程式，判決駁回。而所謂具體理
    由，必係依據卷內既有訴訟資料或提出新事證，指摘或表明
    第一審判決有何採證認事、用法或量刑等足以影響判決本旨
    之不當或違法，而構成應予撤銷之具體事由，始克當之（例
    如：依憑證據法則具體指出所採證據何以不具證據能力，或
    依憑卷證資料，明確指出所為證據證明力之判斷如何違背經
    驗、論理法則）；倘僅泛言原判決認定事實錯誤、違背法令
    、量刑失之過重或輕縱，而未依上揭意旨指出具體事由，或
    形式上雖已指出具體事由，然該事由縱使屬實，亦不足以認
    為原判決有何不當或違法者（例如：對不具有調查必要性之
    證據，法院未依聲請調查亦未說明理由，或援用證據不當，
    但除去該證據仍應為同一事實之認定），皆難謂係具體理由
    ，俾與第二審上訴制度旨在請求第二審法院撤銷、變更第一
    審不當或違法之判決，以實現個案救濟之立法目的相契合，
    並節制濫行上訴（最高法院97年度台上字第892 號、97年度
    台上字第1402號、98年度台上字第2133號、98年度台上字第
    2158號、98年度台上字第2189號、98年度台上字第2204 號
    、98年度台上字第4122號、98年度台上字第4196號、98年度
    台上字第4215號、98年度台上字第4225號、98年度台上字第
    4238號、98年度台上字第4304號、98年度台上字第4468號、
    98年度台上字第4476號、99年度台上字第482 號、99年度台
    上字第870 號、99年度台上字第884 號、99年度台上字第98
    7 號、99年度台上字第1209號、99年度台上字第1220號、99
    年度台上字第1318號等判決意旨參照）。又原審法院對上訴
    書狀有無記載理由，為形式上之審查，認有欠缺，且未據上
    訴人自行補正者，固應定期間先命補正。然上訴理由是否具
    體，依96年7 月4 日刑事訴訟法第361 條修正理由三之說明
    ，屬第二審法院審查範圍，不在命補正之列。
二、本件原審依憑上訴人即被告葉宗憲於警詢、偵查中之供述及
    於原審準備程序、簡式審判程序時之自白、被害人王胤、徐
    仁呂等於警詢中之陳述、新竹市警察局第三分局刑案現場勘
    察報告、新竹縣政府警察局竹北分局刑案現場採證照片、內
    政部警政署刑事警察局98年8 月14日刑紋字第0980110098號
    鑑驗書、新竹縣政府警察局98年10月22日竹縣警鑑字第0980
    028990號函所附內政部警政署刑事警察局98年10月16日刑紋
    字第0980141686號鑑驗書、新竹縣政府警察局竹北分局毒品
    犯罪嫌疑人尿液採驗作業管制紀錄、詮昕科技股份有限公司
    濫用藥物尿液檢驗報告（報告編號：8C040032號）及本院被
    告前案紀錄表等，認定上訴人葉宗憲前於93年間，因施用第
    一級毒品罪案件，經臺灣桃園地方法院於93年10月22日以93
    年度毒聲字第1430號裁定送觀察、勒戒後，因有繼續施用毒
    品之傾向，復經同法院於93年11月24日以93年度毒聲字第16
    10號裁定令入戒治處所施以強制戒治1 年，嗣經成效評定合
    格無繼續執行之必要，於94年7 月8 日執行完畢釋放出所，
    並經臺灣桃園地方法院檢察署檢察官於94年8 月15日，以94
    年度戒毒偵字第332 號為不起訴處分確定。詎葉宗憲不知悔
    改，分別為下列犯行：(一)其基於意圖為自已不法所有之竊盜
    犯意，於98年8 月2 日晚間10時許之夜間，在新竹市○○區
    ○○里○○路○ 段738 號1 樓212 室，以攀爬鐵窗踰越窗戶
    之安全設備進入王胤尹於該址之居所，竊取電腦1 臺、VIEW
    SONIC 牌型號VP930B液晶螢幕1 臺、ALTEC 牌型號ATP3喇叭
    1 組、衣服1 批（含皮衣、CK外套、襯衫、牛仔褲）、容量
    1G相機記憶卡1 枚、車用電源轉換器1 組及電動起子1 把，
    價值共計新臺幣（下同）80,000元等財物，得手後將上開物
    品持至臺北縣三重市重新橋下之資源回收場變賣，所得款項
    供己花用殆盡。(二)其復基於意圖為自己不法所有之竊盜犯意
    ，於98年9 月10日下午2 時許，在新竹縣新豐鄉○○村○○
    路167 之1 號2 樓，見該公寓1 樓大門敞開之際，便進入該
    公寓內部樓梯至2 樓樓梯間，發現徐仁呂位於該址2 樓住處
    之廚房窗戶未上鎖，旋即翻越樓梯間氣窗，徒手推動該廚房
    窗戶，並將抽油煙機排煙管打斷後，以徒手攀爬窗戶之方式
    踰越安全設備侵入徐仁呂於該址之住處（侵入住宅部分未經
    告訴），竊取ACER牌筆記型電腦1 臺、IBM 筆記型電腦1 臺
    （價值約30,000元）、ASUS手機及SONY ERICSSON 手機各 1
    支（價值共計約9,000 元）、萬寶龍男錶1 支（價值約50,0
    00元）亞米笳男錶2 支（價值約90,000元）、浪情女錶1 支
    （價值約20,000元）、精工女錶1 支（價值約7,000 元）、
    楓葉紀念金幣1 套（價值約30,000元）及現金16,000餘元，
    總價值約250,000 元等財物，得手後除現金外，其中ACER牌
    筆記型電腦變賣予中古電腦收購商、ASUS手機及SONY ERICS
    SON 手機均贈予友人，楓葉紀念金幣1 套售予某金飾店，其
    餘物品則將之持往臺北縣三重市重新橋下之資源回收場變賣
    ，所得款項及竊得之現金供己花用殆盡。(三)於前開強制戒治
    執行完畢釋放後5 年內，復基於施用第一級毒品海洛犯意，
    於98年11月23日之某時，在新竹縣政府警察局竹北分局山崎
    派出所附近之加油站之洗手間內，以將第一級毒品海洛因摻
    水置於注射針筒再注射入體內之方式，非法施用第一級毒品
    海洛因1 次；另基於施用第二級毒品甲基安非他命之犯意，
    於98年11月23日之某時，在新竹縣政府警察局竹北分局山崎
    派出所附近之加油站之洗手間內，以將第二級毒品甲基安非
    他命置於吸食器內燒烤後吸取煙霧之方式，非法施用第二級
    毒品甲基安非他命1 次。適用毒品危害防制條例第10條第 1
    項、第2 項、刑法第321 條第1 項第1 款、第2 款、第11條
    前段、第51條第5 款，論處上訴人葉宗憲犯踰越安全設備夜
    間侵入住宅竊盜罪，處有期徒刑10月；又犯踰越安全設備竊
    盜罪，處有期徒刑10月；又犯施用第一級毒品罪，處有期徒
    刑7 月；又犯施用第二級毒品罪，處有期徒刑4 月；應執行
    有期徒刑1 年10月。
三、被告就竊盜部分提起上訴，其上訴意旨略以：伊所犯踰越安
    全設備夜間侵入住宅竊盜罪，處有期徒刑10月；又犯踰越安
    全設備竊盜罪，處有期徒刑10月，於伊稍嫌太重，故此提出
    上訴云云。第查：量刑屬法院自由斟酌決定之職權，若無逾
    越法定刑度或顯然濫用權限之情形，即不得任憑己意指摘其
    不當或違法。原審就上訴人所犯竊盜罪，於其刑之裁量，已
    審酌上訴人前有違反毒品危害防治條例、加重竊盜、竊盜、
    贓物、違反職役職責等案件之刑事前科，此有本院被告前案
    紀錄表、臺灣新竹地方法院檢察署刑案資料查註紀錄表等附
    卷可據；雖不構成累犯，然足徵其素行惡劣，又上訴人葉宗
    憲正值青壯，竟不思守法自制，循正當途徑獲取所需，猶為
    貪圖一己之私，竊取被害人王胤尹所有價值共計約80,000元
    之財物及徐仁呂所有價值共計約250,000 元之財物，得手後
    將之變賣，所得款項供己花用殆盡，對被害人王胤尹及徐仁
    呂造成追贓之困難及有礙財產犯罪之偵查，所為實不足取，
    惟念其犯後坦承犯行不諱，態度尚可，犯罪手法亦屬平和，
    兼衡其（本件被告僅一人，原判決誤載為渠等）犯罪之動機
    、目的、手段、智識程度等一切情狀，業以行為人之行為罪
    責為基礎，並斟酌刑法第57條各款所列情狀，在法定刑度內
    ，酌量科刑，無何偏執一端，致明顯失出失入情形。被告上
    訴理由，僅空泛指摘原判決對其所犯竊盜罪部分，量刑過重
    ，並未依據卷內既有訴訟資料或提出新事實、新證據，指摘
    或表明原審判決有何採證認事、用法或量刑等足以影響判決
    本旨之不當或違法，而構成應予撤銷之具體事由。衡以首開
    規定及說明，被告不服原判決，並未提出合於刑事訴訟法第
    361 條第2 項規定之具體理由，與未提出具體理由無異，其
    上訴不合法律上之程式，爰不經言詞辯論，予以駁回。
據上論結，應依刑事訴訟法第367條前段、第372條，判決如主文
。
中    華    民    國   100    年     3    月    11    日
                刑事第十二庭審判長法  官    蔡永昌
                                  法  官    王美玲
                                  法  官    蔡新毅
以上正本證明與原本無異。
不得上訴。
                                  書記官    賴立旻
中    華    民    國   100    年    3     月    14    日